臺灣高雄地方法院刑事判決　　　　　　　　　　　　　　九十三年度重訴字第八號
　　公　訴　人　臺灣高雄地方法院檢察署檢察官
　　被　　　告　戊○○
　　選任辯護人　陳嘉銘
　　被　　　告　甲○○
　　選任辯護人　黃榮作
　　　　　　　　盧昱成
　　被　　　告　庚○○
　　選任辯護人　鄭國安
　　　　　　　　陳炳彰
　　　　　　　　吳麗珠
右列被告因毒品危害防制條例案件，經檢察官提起公訴（九十二年度偵字第一九四二
四號），本院判決如左：
    主  文
戊○○共同運輸第二級毒品，未遂，處有期徒刑伍年。扣案第二級毒品安非他命五包
（驗後合計淨重肆仟玖佰零捌點參參公克）沒收銷燬之；扣案之紅色紙袋（含報紙）
壹個沒收。
甲○○、庚○○均無罪。
    事  實
一、戊○○因在彰化賭博而認識真實姓名不詳綽號「銅罐」之成年男子，因「銅罐」
    欲前來高雄購買安非他命，乃與戊○○基於共同運輸第二級毒品安非他命之犯意
    聯絡，於民國九十二年九月二十四日，由戊○○在彰化邀約不知情且因順道南下
    高雄訪友之甲○○，駕駛ＫＢ─○八六八號自小客車搭載戊○○前來高雄。翌日
    傍晚，戊○○、甲○○與「銅罐」約在高雄旗津一家卡拉ＯＫ店見面，「銅罐」
    並請其住於旗津地區亦不知情之友人庚○○前來招呼。席間，「銅罐」及戊○○
    單獨外出與毒販接洽買賣安非他命事宜。同日下午二十一時四十五分許，四人離
    開卡拉ＯＫ店，由甲○○駕駛上開自用小客車搭載戊○○及庚○○，尾隨「銅罐
    」駕駛之自小客車前往高雄市旗津區○○○路與復興巷口，途中庚○○先行下車
    換騎機車準備回家。其餘三人抵達案發地點後，由「銅罐」下車與不詳姓名之毒
    販購買第二級毒品安非他命五大包（驗後總淨重四九○八．三三公克）。隨即交
    付戊○○將該毒品放置在ＫＢ─○八六八號自小客車右前座，正欲離去時，經在
    場埋伏之員警攔檢，並開槍制止擊中甲○○後，當場逮捕戊○○。庚○○亦因騎
    機車回頭經過該地點與戊○○等人寒暄而遭逮捕。「銅罐」則乘隙逃逸，並扣得
    安非他命五大包（驗後總淨重四九○八．三三公克）及紅色紙袋一個等物。
二、案經行政院海岸巡防署高雄市機動查緝隊、高雄縣政府警察局鳳山分局報告台灣
    高雄地方法院檢察署檢察官偵查起訴。
    理  由
壹、被告戊○○有罪部分：
一、訊據被告戊○○矢口否認有何運輸第二級毒品安非他命之事實，辯稱：扣案之安
    非他命是他和年籍姓名不詳綽號「銅罐」之成年男子一起出資購買要吸食之用，
    伊沒有幫「銅罐」運輸毒品云云。經查：右揭犯罪事實，業據證人即查獲本案之
    員警丙○○於本院審理中證述綦詳，並有第二級毒品安非他命五大包（驗後淨重
    四九○八‧三三公克）扣案可資佐證。被告戊○○固執前揭情詞辯解，惟查：
    (一)被告戊○○固辯稱與「銅罐」一起出資購買安非他命係供自己吸食之用，惟其
      亦且自承被查獲前一年即開始吸食，一天吸食六、七次，每天都要吸食，每二
      、三天才休息一次等語（見本院九十三年六月三日第頁筆錄）。則依被告供
      述吸食安非他命之情形觀之，足以證明被告之毒癮相當大。惟查：本件被告為
      警查獲時，經採集尿液檢驗之結果，並無任何施用毒品之反應，有高雄市立凱
      旋醫院九十二年十月三十日煙毒尿液檢驗成績書一紙在卷可稽（本院一審卷）
      。倘被告係安非他命之成癮者，何以尿液中無法檢驗出任何毒品之反應。雖被
      告又辯稱：最近一次吸食安非他命是本件被查獲前一、二個月（見本院同日第
      頁筆錄），所以無法自尿液檢驗出安非他命反應。惟查：被告施用安非他命
      之量既如此之大，已如前述，衡情，如何能忍受長達一、二個月之時間不施用
      毒品。是被告此部分之辯解顯與事理有違，不足採信。
    (二)又被告供稱共出資新台幣（下同）二十五萬元與「銅罐」一起購買安非他命，
      且本件扣案之安非他命，其中「四兩」是伊所有（見本院九十三年二月十九日
      第４頁筆錄）。惟查：九十二年下半年國內安非他命買賣平均中盤價格，每兩
      約為二萬九千元至四萬二千元之間，取其平均值，每兩約為三萬五千元。則四
      兩安非他命之價錢亦僅有十四萬元（計算式：35000X4=140000），與二十五萬
    元已有相當之差距。而若以大盤價計算，每公斤價格約為四十三萬至五十七萬
      元之間，取其平均值，每公斤價格約為五十萬元，每台斤則為三十萬元，則四
      兩（即○‧二五台斤）之價格僅須七萬五千元，與二十五萬元相距更遠。被告
      以二十五萬元購買四兩安非他命之說詞，亦不足為採。
    (三)另四兩重之甲基安非他命，共計○‧二五台斤，合計為○‧一五公斤，即一五
      ○公克。而依行政院衛生署管制藥品管理局九十三年三月一日管檢字第○九三
      ○○○一八五○號函表示：甲基安非他命之最低致死劑量為一公克。依此計算
      ，被告購買之安非他命可施用長達一百五十天，合計約為五個月，能否妥善保
      存而致潮解，亦屬可疑。
    (四)況被告自承在父親經營之「彰化徵信新聞報社」上班，負責轉運中時晚報及聯
      合晚報等工作，有其提出附於九十三年五月十日答辯狀之證明書二紙可資佐證
      ，顯見其收入並非豐厚。雖其辯稱：購買毒品之二十五萬元，其中十五萬元是
      向他人借貸而來（見本院九十三年一月二十日第６頁筆錄）。惟被告收入既然
      不豐裕，而毒品又極其昂貴，自當以量力購買少量安非他命以求解癮，始符常
      情，惟其竟願意花費鉅款，甚至向他人借貸，購買遠超過施用毒品者短期所需
      之施用量，所為亦顯違背常理。
    (五)又本件經警查獲時，扣案之甲基安非他命五大包，全數均置放於被告戊○○所
      搭乘由甲○○所駕駛之自小客車上，業據被告戊○○供承不諱。且被告自承「
      銅罐」係自行駕駛另一部自小客車離開。倘上開毒品係被告與「銅罐」一起出
      資購買，且大部分之毒品又是「銅罐」所有，何以「銅罐」放心將價值不匪之
      毒品全數交由被告保管之理。況且，被告出資之二十五萬元，依前開所述，已
      遠遠超過能以中盤或大盤之價格購得四兩重之甲基安非他命，反而僅能以底於
      一般小盤價之價錢購得四兩重之安非他命。既然如此，自可於「銅罐」南下高
      雄將毒品買回彰化之後，再向「銅罐」購買即可，何需隨同南下，甘冒交易大
      量毒品，致可能遭查緝之風險。
    (六)綜上所述，被告辯稱係與「銅罐」一起出資，並南下高雄共同購買毒品安非他
      命吸食，顯係矯飾之詞，不足採憑。本件應係「銅罐」到高雄與人交易毒品安
      非他命，同時為避人耳目，進而邀請被告一起南下，將購得之安非他命委由被
      告帶回彰化等情可堪認定。此外，扣案之五大包安非他命（驗後總淨重合計四
      九○八‧三三公克），經檢驗結果，均檢出第二級毒品甲基安非他命之成分，
      此有內政部警政署刑事警察局九十二年十一月十二日刑鑑字第○九二○一九四
      一五四號鑑驗通知書一紙在卷可憑（見九十二年度偵字第一九四二四號卷第95
      頁），並有現場照片六張在卷可資佐證，本件事證明確，被告戊○○運輸第二
      級毒品安非他命之犯行洵堪認定。
二、按毒品危害防制條例第四條第一、二、三項所稱之運輸第一、二、三級毒品罪，
    係以明知為第一、二、三級毒品仍予運輸為成立要件，而上開罪名既遂、未遂之
    區別，則應以該毒品是否起運為準，並非以運抵目的地為完成犯罪之要件，至於
    起運後至完成犯罪目的間之運輸行為，並非犯罪完成後之行為（最高法院九十二
    年度台上字第三二五七號、第三○九六號判決參照）。經查，本件被告戊○○係
    係於甫將受「銅罐」之委託代為運輸之毒品放置於甲○○所駕駛之ＫＢ─○八六
    八號自小客車右前座，正準備離開之際即為在場埋伏之員警開車攔阻等情，業據
    證人即查獲本案之員警丙○○於本院九十三年六月三日審理時證述在卷（見當日
    第７頁筆錄），並有員警繪製之刑案現場測繪圖一份在卷可參（見警卷）。顯見
    被告遭逮捕時，尚未搭乘自小客車駛離現場。則本件被告戊○○既係於尚未起運
    之際即遭警逮捕，揆諸前揭之說明，其運輸之行為應屬未遂之階段，附此敘明。
三、核被告戊○○所為，係犯毒品危害防制條例第四條第六項、第二項之運輸第二級
    毒品未遂罪。公訴人認被告已經起運而係運輸第二級毒品既遂，尚有未洽。被告
    就本件運輸毒品之犯行，與綽號「銅罐」之不詳姓名成年男子間，具有犯意聯絡
    及行為分擔，為共同正犯。被告戊○○利用不知情之甲○○運輸毒品，為間接正
    犯。又被告戊○○雖已著手運輸第二級毒品安非他命行為之實施，惟尚未起運即
    遭查獲，行為尚屬未遂，爰依刑法第二十六條前段規定，按既遂犯之刑度減輕其
    刑。爰審酌被告為他人運輸第二級毒品安非他命，數量高達五公斤，如該批毒品
    因而流入市面，對社會治安將產生深廣危害，其惡性非輕，且犯罪後否認犯行，
    自無可堪憫恕之情，惟其僅係居於從屬地位，且係聽從「銅罐」之命令行事等一
    切情狀，量處如主文所示之刑。扣案第二級毒品安非他命五大包（驗後合計淨重
    四九○八‧三三公克），確係第二級毒品安非他命已如前述，應依毒品危害防制
    條例第十八條第一項前段規定沒收銷燬之。又扣案之紅色紙袋（含報紙）一個，
    為被告運輸毒品所用之物，應依同條例第十九條第一項前段規定沒收之。至於扣
    案之手機五支，分別係被告戊○○及共同被告甲○○、庚○○所有，業據被告等
    供承在卷，惟不能證明係供運輸毒品所用之物，爰不另為沒收之宣告，併此敘明
    。
貳、被告甲○○、庚○○無罪部分：
一、公訴意旨另以：被告甲○○、庚○○夥同戊○○及綽號「銅罐」之真實姓名不詳
    成年男子共同基於運輸第二級毒品安非他命之犯意聯絡，於九十二年九月二十五
    日下午二十一時四十五分許，由甲○○駕駛車牌號碼ＫＢ─○八六八號自用小客
    車搭載戊○○、庚○○，在高雄市旗津區○○○路旁，由戊○○下車自「銅罐」
    處收受第二級毒品安非他命五大包（總淨重四千九百零八．五六公克）後，戊○○將該毒品放置在小客車右前座下方，甲○○再駕駛該小客車搭載戊○○、庚○○欲離去時，在旗津區○○○路三九三號前遇警盤查，詎甲○○並未依警方指示
    停車，卻依庚○○之指示加速倒車衝撞而欲逃逸並撞毀路旁之攤販，嗣經警開槍
    制止並擊中甲○○後始循線逮獲甲○○、戊○○、庚○○，並扣得安非他命五大
    包（總淨重四千九百零八．五六公克）。因認被告甲○○、庚○○亦共同涉犯毒
    品危害防制條例第四條第二項之運輸第二級毒品罪嫌。
二、按犯罪事實應依證據認定之，無證據不得認定其犯罪事實；又不能證明被告犯罪
    者，應諭知無罪之判決。刑事訴訟法第一百五十四條第二項及第三百零一條第一
    項分別定有明文。又按刑事訴訟法上所謂認定犯罪事實之證據，係指足以認定被
    告確有犯罪行為之積極證據而言，如未能發現相當證據或證據不足以證明，自不
    能以推測或擬制之方法，以為裁判基礎，最高法院二十九年度上字第三一五號
    及四十年度台上字第八十六號分別著有判例可資參照。而認定不利於被告之事實
    ，須依積極證據，苟積極證據不足為不利被告之認定時，即應為有利於被告之認
    定，更不必有何有利之證據；又認定犯罪事實所憑之證據，雖不以直接證據為限
    ，間接證據亦包括在內，然而無論直接證據或間接證據，其為訴訟上之證明，須
    於通常一般之人均不致有所懷疑，而得確信其為真實之程度者，始得據為有罪之
    認定，倘其證明尚未達到此一程度，而有合理之懷疑存在而無從使事實審法院得
    有罪之確信時，即應由法院為諭知被告無罪之判決，最高法院亦分別著有三十年
  度上字第八一六號及七十六年度台上字第四九八六號判例足參。亦即若證據資料
    在經驗科學上或論理法則上尚有對被告較為有利之存疑，而無從依其他客觀方法
    排除此項合理之可疑，即不得以此資料作為斷罪之基礎，且刑事訴訟制度受「倘
    有懷疑，即從被告之利益為解釋」、「被告應被推定為無罪」之原則所支配，故
    得為訴訟上之證明者，無論為直接或間接證據，須客觀上於一般人均不致有所懷
    疑而達於確信之程度者，始可據為有罪之認定，倘其證明尚未達於「確信」之程
    度，而有合理可疑存在時，即難據以為被告不利認定，換言之，在法律判斷上，
    即不能為被告有罪之認定。
三、訊據被告甲○○堅詞否認有何運輸第二級毒品安非他命之犯行。辯稱：案發前一
    天，戊○○邀他南下高雄遊玩，正好高雄亦有二位友人許久未見面，經聯絡後才
    決定南下。伊不知道戊○○與「銅罐」要來買毒品，不認識「銅罐」，庚○○也
    是當天經「銅罐」介紹才認識等語。經查：
    (一)共同被告戊○○於本院九十三年一月二十日訊問時已供稱：「甲○○他說要到
      高雄找他朋友，我順便要邀他去洗溫泉」、「 (問：甲○○是否知悉你要到高
      雄買毒品？)他不知道」等語（見當日第８頁筆錄），顯見被告甲○○上開辯
      解並非全然無據。
    (二)另證人即被告甲○○高雄之友人丁○○亦證稱：九十二年九月二十三日伊剛從
      彰化監獄出來時，與被告甲○○曾在彰化見面一起吃飯，席間曾邀被告甲○○
      到高雄遊玩，當時甲○○的太太己○○亦在場，九月二十四日甲○○曾在高雄
      打了一通電話給他，但並未見面等語（見本院九十三年五月二十日第至頁
      筆錄）。核與被告甲○○於當日經本院隔離訊問時所證述：「九月二十三日丁○○有去彰化，我們有見面，但在高雄沒有；見面時我太太、兒子均在場；二
      十四日到高雄時有打了一通電話給丁○○，但沒有去找他」之情節一致（見本
      院同日第至頁筆錄）。復與經本院隔離訊問之證人即被告甲○○之妻己○○證稱：「戊○○剛假釋出來的時候，有來彰化找過我們一起吃東西，他有邀
      我們到多納泡溫泉」之內容亦相符（見同日第至頁筆錄）。足證，被告甲○○辯稱案發當天原本是要到高雄找朋友，才順道與被告戊○○一起南下等情
      ，尚可採信。
    (三)至於證人即查獲本案之員警丙○○於本院審理時固證稱：「交易毒品前，ＫＢ
      ─○八六八號自小客車有下來二個人，甲○○也有下車與毒販交談」（見本院
      九十三年六月三日第至頁筆錄），且當天進行毒品交易者確實是「三個人
      」（見同日第頁筆錄）。惟查：證人丙○○已證稱交易現場共出現三部車（
      見本院九十三年六月三日第８頁筆錄），而部分警力因在旗津路埋伏，所以現
      場之警力只有二人（見同日第頁筆錄），再加上案發時為夜間，視線非佳，
      則證人能否完全清楚的監控毒販交易之情形，非無可疑。況共同被告戊○○於
      同日本院審理時以證人之身分到庭結證，就交易毒品之情節則稱：伊當時跟著
      「銅罐」的車，在中洲三路旁停下來，過一會，有一輛白色的車來，拿毒品與
      「銅罐」交易，那時我有下車去看等語（見同日第頁筆錄）。由此可知，當
      日進行毒品交易時，除「銅罐」外，共同被告戊○○也有下車，再加上販毒者
      ，人數已是三人。如再加上證人丙○○所稱被告甲○○亦有下車，則下車進行
      毒品交易之人，絕對不可能僅有三人。足以證明，證人丙○○此部分之證述與
      事實不符，殊難採為不利於被告甲○○之認定。從而被告甲○○辯稱，伊並未
      下車，不知「銅罐」與戊○○下車交易毒品一情，自可採信。
    (四)另本案於警員開車攔阻時，現場有人高喊「快走」，而被告甲○○確有倒車企
      圖逃逸之舉動，固據證人丙○○證述在卷（見本院九十三年六月三日第頁筆
      錄），並為被告甲○○所自承。惟被告甲○○既係自彰化南下高雄，人生地不
      熟，夜間突然遭遇他人以汽車攔阻，且車上之人亦舉槍以對（事後證實員警確
      實向甲○○開槍，並擊中小腿），情急之下駕車逃逸，亦屬人情之常，斷不能
      僅憑被告有逃逸之事實，即認被告甲○○知悉戊○○及「銅罐」等人係到現場
      交易毒品。
    (五)況被告甲○○與戊○○、庚○○及綽號「銅罐」之男子於九十二年十月二十四
      日晚間案發前不久，曾一起前往中洲三路一家卡拉ＯＫ店唱歌、飲酒。席間，
      被告戊○○及「銅罐」之男子曾單獨一起外出，業據被告甲○○供承在卷（見
      本院九十三年一月二十日筆錄），核與共同被告庚○○供述之情節一致（見本
      院九十三年二月十九日第４頁筆錄）。參以共同被告戊○○亦供稱：「我帶甲○○出來，『銅罐』不想讓甲○○知道我做什麼，所以帶我和甲○○去庚○○
      那裡，讓他們認識，然後我再和『銅罐』去拿毒品」（見本院九十三年一月二
      十日第９頁筆錄）、「我不想讓甲○○知道我下來買毒品，『銅罐』把甲○○
      帶到ＫＴＶ由庚○○陪他」（見本院九十三年六月三日第頁筆錄）。顯見，
      共同被告戊○○及「銅罐」二人係利用被告甲○○及庚○○二人在卡拉ＯＫ店
      飲酒、唱歌之時間，獨自前往與毒販接洽。倘被告甲○○自始知悉「銅罐」及
      共同被告戊○○二人之意圖，甚至是與戊○○一同南下協助運輸毒品，「銅罐
      」及共同被告戊○○何須如此刻意掩飾。
    (六)再參以被告甲○○供稱在此之前並不認識「銅罐」及庚○○，核與庚○○供稱
      並不認識甲○○及戊○○之情節相符，可知，被告甲○○只是共同被告戊○○
      欲南下協助「銅罐」載運毒品，而臨時邀約一起到高雄而已，其對於共同被告
      戊○○及「銅罐」二人之犯罪計畫，事前既並未參與，事後亦無任何行為之分
      擔，尚難僅憑共同被告戊○○將安非他命帶上被告甲○○駕駛之自小客車，即
      認被告甲○○亦應擔負共同運輸毒品之罪責。綜上所述，被告甲○○辯稱對於
      共同被告戊○○運輸毒品之犯行並不知情，自屬可採。
四、訊據被告庚○○亦堅詞否認有何共同運輸毒品安非他命之犯行，辯稱：伊不認識
    甲○○及戊○○，當天是「銅罐」告訴他有朋友自彰化來，要他去作陪，並且順
    便帶路，伊不知道「銅罐」和戊○○是來買毒品等語。經查：本件檢察官認被告
    庚○○涉犯共同運輸毒品之犯行，無非係以共同被告戊○○、甲○○於警訊及偵
    查中供稱被告庚○○於案發當時係與共同被告戊○○一起搭車前往「銅罐」交易
    毒品處，且於發覺警方攔查時，立即提醒戊○○及甲○○二人逃逸等為主要論據
    。惟查：
    (一)共同被告戊○○於九十二年九月二十六日警訊及偵查中固供稱：案發當時被告
      庚○○坐在ＫＢ─○八六八號自小客車後座。惟嗣於九十二年十一月十三日偵
      訊時即改稱：庚○○是坐車子要去牽機車。而於本院審理亦供稱：警察攔截時
      ，庚○○並沒有在甲○○車子上，他說要去牽機車（見本院九十三年一月二十
      日第７、８頁筆錄）。另於本院九十三年六月三日以證人之身分作證時亦證稱
      ：案發當時庚○○在車旁和我們講話；他之前有下車去牽機車等語（見當日第
      、頁筆錄）。是共同被告戊○○事後已另為被告庚○○有利之陳述。
    (二)另共同被告甲○○於九十二年九月二十六日警訊中固亦供稱：當時庚○○坐在
      車子上，那包東西是庚○○拿上車的，是庚○○叫我們快走等語。惟嗣於九十
      二年九月二十九及十一月十三日偵訊時已改稱：我不確定毒品是否庚○○拿上
      車的；一開始我載庚○○去牽機車，毒品是戊○○帶上車的。且於本院審理時
      亦供稱：「戊○○告訴我等一下要先跟著銅罐的車子，我就載著戊○○與庚○○，戊○○坐在右前座，庚○○坐後座。後來車子開了二、三分鐘後，銅罐的
      車子停下來，我也跟著停下來，庚○○說去牽機車要走了，那時戊○○也跟著
      下來，大概五分鐘，戊○○才又上車，上車時手上提著一包東西，他說要先帶
      我走回去的路。剛講完話，有一輛車子就開過來擋在我和銅罐的車子前面。那
      時戊○○講『快走』，庚○○還沒上車」（見本院九十三年一月二十日第３頁
      筆錄）「當時被告庚○○沒有在車上，那時候我是從ＫＴＶ中把被告庚○○載
      出來，被告庚○○就去牽機車」（見本院九十三年二月十九日第３頁筆錄）等
      語。則共同被告甲○○事後亦另為被告庚○○有利之陳述。
    (三)再參以證人己○○證稱：「當天晚上九點多，朋友跟我說有看到庚○○，還有
      警察在那裡（指中洲三路）不知道作什麼，我去的時候沒有看到人，但看到他
      的機車在那裡，上面還插著鑰匙，我就把它騎回來」（見本院九十三年五月二
      十日第５頁筆錄）。以及共同被告戊○○及甲○○事後於本院審理中分別證稱
      及供稱：「因為第一天認識庚○○，跟他不熟，想把責任推給他」（本院九十
      三年六月三日第頁筆錄）、「戊○○沒有跟我說要買毒品，且我不認識庚○○，以為是庚○○要買的（才指證庚○○）」（見本院同日第頁筆錄）。足
      以證明，共同被告戊○○、甲○○於警訊及偵訊中對於共同被告庚○○不利之
      供述，其真實性令人啟疑，應以其二人事後對被告庚○○有利之陳述較為可採
      。
    (四)另依卷附員警所繪製之刑案現場測繪圖顯示：被告甲○○駕駛之自小客車於倒
      車時，確實曾撞倒路旁停放的機車，益證被告庚○○辯稱：「我請甲○○開車
      送我去牽機車，到了機車的地點，我去牽車，他們就離開，我牽車回來的路上
      碰到他們，就跟他們打招呼」（見本院九十三年二月十九日筆錄）、「我剛打
      開車門，警方就出現，他們就倒車，我摔在路旁，我沒有在車上」（見九十二
      年九月二十六日偵訊筆錄）等情，應與事實相符。況證人己○○亦證稱：伊發
      現被告庚○○之機車在現場時，「上面還插著鑰匙」，顯見該機車確實是被告
      庚○○騎到現場。且證人丙○○亦表示：庚○○之前是否搭乘甲○○之自小客
      車到達現場，伊亦無法確定等語（見本院九十三年六月三日第８頁筆錄）。足
      以證明，被告庚○○並非與戊○○及「銅罐」等人一起乘車到達現場，其辯稱
      當時並未在ＫＢ─○八六八號自小客車上一情，自可採信。
    (五)至於證人丙○○又證稱：在現場有看見被告庚○○，庚○○也有和對方交談（
      見本院同日第９頁筆錄）。惟查：被告庚○○於「銅罐」前往案發地點交易毒
      品前，既在卡拉ＯＫ店內與「銅罐」、戊○○及甲○○等人一起唱歌、喝酒，
      和戊○○、甲○○已有一面之緣，事後碰面互打招呼、寒暄，亦屬人情之常，
      實難僅憑被告庚○○出現在案發現場之事實，即推斷被告庚○○知悉「銅罐」
      等人之犯行。
    (六)再則，共同被告戊○○供稱在卡拉ＯＫ店時，伊與「銅罐」曾單獨離開一起去
      試毒品，而將甲○○及庚○○單獨留在卡拉ＯＫ店內（見本院九十三年一月二
      十日筆錄），與被告庚○○及甲○○之供述（見本院九十三年一月二十日、二
      月十九日筆錄）均一致，再參以共同被告戊○○供稱：「我不知道他（指銅罐
      ）怎麼去找他（指庚○○）的。我是帶甲○○出來，『銅罐』不想讓甲○○知
      道我做什麼事，所以帶我和甲○○去庚○○那裡，讓他們認識，然後我再和『
      銅罐』去拿毒品」等語，已如前述，足證被告庚○○及甲○○自始均不知共同
      被告戊○○與「銅罐」係南下購買毒品，並準備帶回彰化。
    (七)末查，被告庚○○之住居所位於高雄市旗津區，是當地之居民。「銅罐」南下
      購買毒品既係要帶回彰化，實不可能委由住在高雄的庚○○為之。益證，被告
      庚○○純粹係受「銅罐」之邀，前往卡拉ＯＫ店作陪，幫「銅罐」招呼自彰化
      南下之戊○○及甲○○而已，自難認其就本件運輸毒品之犯行，與「銅罐」及
      共同被告戊○○具有犯意聯絡及行為分擔。被告庚○○辯稱：對於「銅罐」及
      共同被告戊○○運輸毒品之犯行並不知情，自可採憑。
五、綜上所述，公訴人認被告甲○○及庚○○涉嫌與「銅罐」及戊○○共同運輸第二
    級毒品罪嫌所憑之證據，尚未達於通常一般之人均不致有所懷疑，而得確信其為
    真實之程度，依刑事訴訟制度「倘有懷疑，即從被告之利益為解釋」、「被告應
    被推定為無罪」之原則，即難據以為被告不利認定。此外，復查無其他積極之證
    據，足資認定被告甲○○、庚○○二人有何運輸毒品之犯行，自屬不能證明被告
    犯罪，依首開之說明，自應為被告二人無罪之諭知。
據上論斷，應依刑事訴訟法第二百九十九條第一項前段、第三百零一條第一項前段，
毒品危害防治條例第四條第六項、第二項、第十八條第一項前段、第十九條第一項前
段，刑法第十一條前段、第二十八條、第二十六條前段，判決如主文。
本案經檢察官乙○○到庭執行職務。
中      華      民      國    九十三    年      六      月    十七      日
                                  臺灣高雄地方法院刑事第六庭
                                      審判長  法  官  陳志銘
                                              法  官  柯盛益
                                              法  官  高英賓
右正本證明與原本無異。
如不服本判決，應於判決送達後十日內，向本院提出上訴狀。
                                              書記官  黃進遠
中      華      民      國    九十三    年      六      月    十八      日
附錄論罪科刑法條：
毒品危害防制條例第四條
製造、運輸、販賣第一級毒品者，處死刑或無期徒刑；處無期徒刑者，得
併科新臺幣一千萬元以下罰金。
製造、運輸、販賣第二級毒品者，處無期徒刑或七年以上有期徒刑，得併
科新臺幣七百萬元以下罰金。
製造、運輸、販賣第三級毒品者，處五年以上有期徒刑，得併科新臺幣五
百萬元以下罰金。
製造、運輸、販賣第四級毒品者，處三年以上十年以下有期徒刑，得併科
新臺幣三百萬元以下罰金。
製造、運輸、販賣專供製造或施用毒品之器具者，處一年以上七年以下有
期徒刑，得併科新臺幣一百萬元以下罰金。
前五項之未遂犯罰之。
